# 无形资产事项

提问人：jangyanbo 时间：2017-06-05 10:37:56
陈老师关于无形资产的问题继续向您请教 母公司研发某软件著作权，研发费用 150 万元， 2017 年 5 月份研发完毕， 2017 年 6 月份投资入股某公司，估值 1000 万，我的问题是按照准则加入这 150 万中，其中费用话 100 万，资本化 50 万（加入符合资本化条件），因为无形资产研发过程中是按照历史成本计量的，子公司接受无形资产出资是按照股东认可的 1000 万计量的（加入评估也是公允的）我的问题是同样的无形资产，母公司研发时可资本化入无形资产时的条件就是因为无形资产可为企业带来经济利益且估值也是 1000 万左右，但是在母公司的账面上就只能体现 50 万的价值，但是投资后无形资产就可以在子公司的账面上体现是 1000 万的价值，如何理解准则的这两种不同计量导致的对同一个无形资产（估值是一样的）体现的 850 万元的差额呢！

回答人：chenyiwei
母公司的 150 万元（包括费用化和资本化部分）是按照成本计量的；投入入股子公司时全体股东共同确认的价值 1000 万是按照该软件预计可为子公司带来的收益计量的。由于视角不同。导致不同方法下估值差异很大。而对于子公司而言，该 1000 万的初始计量金额也就成了其日后核算该项无形资产的初始成本。